臺灣高等法院臺南分院刑事判決
111年度交上訴字第97號
上  訴  人  
即  被  告  林政雄
選任辯護人  陳映青律師（法扶律師）
上列上訴人因過失致死案件，不服臺灣臺南地方法院110年度交
訴字第109號中華民國110年10月21日第一審判決（起訴案號：臺
灣臺南地方檢察署110年度偵字第6791號），提起上訴，本院判
決如下：
    主  文
原判決關於刑之部分撤銷。
上開撤銷部分，處有期徒刑壹年，緩刑參年。
    事實及理由
一、按民國110年6月16日修正公布、同月18日施行之刑事訴訟法
    第348條規定：「上訴得對於判決之一部為之。對於判決之
    一部上訴者，其有關係之部分，視為亦已上訴。但有關係之
    部分為無罪、免訴或不受理者，不在此限。上訴得明示僅就
    判決之刑、沒收或保安處分一部為之。」次按同日修正公布
    、施行之刑事訴訟法施行法第7條之13規定：「中華民國110
    年5月31日修正通過之刑事訴訟法施行前，已繫屬於各級法
    院之案件，於施行後仍適用修正前刑事訴訟法第348條規定
    ；已終結或已繫屬於各級法院而未終結之案件，於施行後提
    起再審或非常上訴者，亦同。」。查本案係於上開規定修正
    施行後之111年1月14日始繫屬於本院，此有臺灣臺南地方法
    院111年1月12日南院武刑國110交訴109字第1110001789號
　　函上所蓋本院收文戳章（見本院卷第3頁）存卷可稽，是本
    案上訴之效力及其範圍，應依現行刑事訴訟法第348條規定
    判斷，合先敘明。
二、原審於110年10月21日以110年度交訴字第109號判決認定上
    訴人即被告（下稱被告）林政雄犯過失致人於死罪，處有期
    徒刑1年2月。被告於收受該判決正本後，以原判決量刑過重
    為由提起上訴，並經本院當庭向其及辯護人確認上訴範圍無
    訛（見本院卷第173頁），揆諸前開說明，被告顯僅就原判
    決關於量刑部分提起上訴，至於原判決其他部分，均不予爭
    執，亦未提起上訴，而該量刑部分與原判決事實及罪名之認
    定，依前開新修正之規定，可以分離審查，本院爰僅就原判
    決量刑部分加以審理。
三、經本院審理結果，因被告僅就原判決量刑部分提起上訴，業
    如前述，故本案犯罪事實、所犯法條及論罪部分之認定，均
    如第一審判決書所記載之事實、證據、論罪理由（如附件）
    。　　
四、撤銷原判決關於刑之部分之理由：
  ㈠原審就被告所為量刑，固非無見。惟查，按行為人犯後悔悟
    之程度，是否與被害人（告訴人）達成和解，及其後是否能
    確實善後履行和解條件，以彌補被害人（告訴人）之損害，
    均攸關於法院判決量刑之審酌，且基於「修復式司法」理念
    ，國家亦有責權衡被告接受國家刑罰權執行之法益與確保被
    害人（告訴人）損害彌補之法益，務必使二者間在法理上力
    求衡平。查被告於本院審理時，已與告訴人吳○福及被害人
    家屬陳○榛、高○翔、高○維達成和解，被告並已賠償完畢等
    情，有本院111年度交上訴字第97號和解筆錄、辯護人刑事
    陳報狀及所附國泰世華銀行整批付款明細（見本院卷第225-
    226、289-291頁）附卷可按，原審判決就此部分未及斟酌，
    即有未當。被告上訴意旨以其已與告訴人及被害人家屬達成
    和解，請求從輕量刑，為有理由，自應由本院將原判決關於
    被告過失致人於死罪所處之刑予以撤銷改判。
  ㈡爰審酌被告疏未注意遵守相關之道路交通規範，肇致本件事
    故之發生，因此導致被害人吳○褕死亡之結果，造成被害人
    吳○褕與家屬天人永隔之慘劇，使告訴人吳○福及配偶慟失愛
    女，被害人吳○褕之子均年少失恃，承受無以挽回之損失，
    被告所為實屬不該；惟念及被告前無因犯罪遭判處罪刑之前
    科紀錄，犯後自首並坦承犯行，且與告訴人及被害人家屬達
    成和解，並已履行完畢，業如前述，足見其確有悔意，復參
    酌被告自陳高中畢業之智識程度，目前從事防水工程的工作
    ，月收入約新臺幣3萬元，離婚、育有2名已成年子女之家庭
    生活狀況，暨應負全部肇責等一切情狀，量處如主文第二項
    所示之刑。
五、緩刑之宣告：
    查被告未曾因故意犯罪受有期徒刑以上刑之宣告，有臺灣高
    等法院被告前案紀錄表附卷可憑，且其犯後已坦承犯行，態
    度尚稱良好，復於本院審理時，與告訴人及被害人家屬達成
    和解，並已履行完畢，已如前述，而告訴人及被害人家屬亦
    表示願意原諒被告，有上開和解筆錄可按（見本院卷第226
    頁），則被告因一時疏忽，致罹刑章，經此偵、審教訓，當
    知所警惕，信無再犯之虞，本院認對其所宣告之刑，以暫不
    執行為適當，爰依刑法第74條第1 項第1 款規定，併予宣告
    緩刑3 年，以啟自新，並觀後效。
據上論斷，應依刑事訴訟法第369 條第1 項前段、第364 條、第
299 條第1 項前段（僅引用程序法），判決如主文。
本案經檢察官錢鴻明提起公訴，檢察官葉耿旭到庭執行職務。
中　　華　　民　　國　　111 　年　　4 　　月　　26　　日
                  刑事第三庭    審判長法  官  陳連發
                                      法  官  洪榮家   
                                      法  官  何秀燕　　
以上正本證明與原本無異。
如不服本判決應於收受送達後20日內向本院提出上訴書狀，其未
敘述上訴理由者，並得於提起上訴後20日內向本院補提理由書（
均須按他造當事人之人數附繕本）「切勿逕送上級法院」。
　　　　　　　　　　　　　　　　　　　書記官  翁心欣
中　　華　　民　　國　　111 　年　　4 　　月　　26　　日

附錄本案論罪科刑法條：
中華民國刑法第276條
因過失致人於死者，處5年以下有期徒刑、拘役或50萬元以下罰
金。